臺灣高雄地方法院刑事判決　　　　　　　九十三年度易字第九五七號
　　公　訴　人　臺灣高雄地方法院檢察署檢察官
　　被　　　告　丙○○
右列被告因竊盜案件，經檢察官聲請以簡易判決處刑（九十三年度速偵字第五二二號
）暨移
一三八八八號），本院高雄簡易庭認不宜逕以簡易判決處刑（九十三年度簡字第二五
九八號），移由本院刑事庭改依通常程序審理，本院依簡式審判程序審理判決如左：
    主  文
丙○○共同連續攜帶兇器於夜間侵入住宅竊盜，累犯，處有期徒刑壹年捌月。扣案老
虎鉗壹支，沒收。
    事  實
一、丙○○曾於民國八十六年間因竊盜等案件，經法院判處有期徒刑二年確定（臺灣
    臺南地方法院八十六年度易字第三五八○號，其中加重竊盜罪部分判處有期徒刑
    一年六月，違反麻醉藥品管理條例部分判處有期徒刑八月，定應執行刑為有期徒
    刑二年），甫於八十八年八月十三日縮短刑期執行完畢（構成累犯）。詎丙○○
    猶不知悔改，復基於意圖為自己不法所有之犯意，於九十三年五月十三日十六時
    許，在高雄縣鳳山市○○街一六八號前，見車牌號碼：ＹＳ—九七五二號自用廂
    型車上之不銹鋼架螺絲已鬆動，竟趁車主乙○○疏未注意之際，以徒手旋轉卸下
    螺絲之方式，欲竊取上開車輛之不銹鋼架，俟於旋下一顆不銹鋼架螺絲後，正欲
    旋下第二顆螺絲時，旋為乙○○發現報警當場查獲而未遂。案經高雄縣政府警察
    局鳳山分局，報告臺灣高雄地方法院檢察署檢察官偵查聲請以簡易判決處刑。
二、(一)丙○○復基於意圖為自己不法所有之竊盜及由自動付款設備取得他人之物之詐
      欺取財牽連概括犯意，先於九十二年十月二十三日十五時二十九分許，在高雄
      縣鳳山市○○路十九巷二十號一樓之住所處，未經其女友丁○○之允許而竊取
      與其同住之丁○○所有之台新銀行現金卡、安泰銀行信用卡各一枚後，即以平
      日所知悉之丁○○前開現金卡、信用卡密碼，連續於高雄縣鳳山市○○○路一
      ○五號台新銀行鳳山分行等處所設置自動付款設備之提款機輸入密碼，使該設
      備之識別系統對真正持卡人之識別陷於錯誤，而詐領安泰銀行信用卡金額一筆
      為新臺幣（下同）三千元，及台新銀行現金卡十一筆金額七萬九千六百八十八
      元，丙○○以此方式共計詐欺領得丁○○所有之存款八萬二千六百八十八元供
      己花用。嗣經丁○○發現其台新銀行現金卡遭人盜領存款而報警處理，始查獲
      上情（九十三年度偵字第二一二九號）。
    (二)丙○○復承前意圖為自己不法所有之竊盜概括犯意，於九十三年一月十九日凌
      晨一時許，與成年之蘇俊良（六十二年一月三十日生，由檢察官另行偵辦中）
      共同在高雄縣鳳山市○○路六之四號前，以徒手破壞引擎電門後發動引擎之方
      式，竊取庚○○所有停放於前址路旁之車牌號碼：ＵＸ－一一○二號自小貨車
      一輛（登記為鮮翠企業行所有）得手後，丙○○與蘇俊良再駕駛前開自小貨車
      至高雄縣鳳山市大東國民小學側門，竊取該國小之白鐵製水塔一座，持往高雄
      縣鳳山市牛潮埔舊貨商處販售得款六百元朋分花用殆盡。事後再將前開竊得之
      車牌號碼：ＵＸ－一一○二號自小貨車停放於高雄縣鳳山市○○路與花園街附
      近。嗣經警於九十三年一月三十日十四時許，在高雄縣鳳山市○○路與花園街
      口處尋獲前開自小貨車（已返還被害人庚○○），經採得其車內指紋七枚送驗
      ，其中可資比對之指紋二枚經電腦比對後，與丙○○指紋特徵相符始查知上情
      （九十三年度偵字第一三八八八號）。
    (三)丙○○復承前意圖為自己不法所有之竊盜概括犯意，於九十三年二月十八日二
      十三時許，以持其所有之一字型螺絲起子（未據扣案）破壞鐵捲門電動開關（
      毀損部分未據告訴）之方式，侵入有人居住之戊○○設於高雄縣鳳山市○○路
      八十一號高內兒科診所一樓內（該診所為三樓建物，二、三樓分別為客廳、主
      臥室），竊取一樓診所內之零錢金額約為九百餘元之硬幣得手。嗣經戊○○於
      九十三年二月十八日二十三時二十分許發覺後報警，經警查看該診所監視錄影
      帶而查獲上情（九十三年度偵字第四二三二號）。
    (四)丙○○復承前意圖為自己不法所有之竊盜概括犯意，於九十三年七月十日九時
      許，在高雄縣鳳山市○○路三二三號前，持其所有之老虎鉗一支破壞己○○所
      有置於前址路旁之車牌號碼：ＧＧ－二五六號營業大客車之車窗（毀損部分未
      據告訴）後，侵入該營業大客車內正欲搜尋竊取財物之際，經路人發現報警查
      獲而未竊得任何財物，並當場扣得其所有持供犯本罪所用之老虎鉗一支（九十
      三年度字第一三八三八號）。
    (五)案經高雄縣政府警察局鳳山分局，報告臺灣高雄地方法院檢察署檢察官偵查移
      送併辦。
    理  由
一、本案被告所犯刑法第三百二十一條第一項第一款、第三款之加重竊盜罪，其法定
    刑為死刑、無期徒刑、最輕本刑為三年以上有期徒刑以外之罪，於準備程序進行
    中，被告就被訴事實為有罪之陳述，經受命法官告知簡式審判程序之要旨及經被
    告同意適用簡式審判程序後，本院合議庭裁定本案由受命法官獨任進行簡式審判
    程序審理在卷，合先敘明。
二、訊據被告丙○○對右揭連續攜帶兇器於夜間侵入住宅竊盜等犯罪事實均供認不諱
    ，核與被害人乙○○、丁○○、庚○○、戊○○、己○○於警詢中指訴之情節相
    符，且有被告竊取乙○○所有之自用廂型車上之不銹鋼架未遂之現場照片十幀、
    盜領丁○○存款之交易金額紀錄查詢資料二份與提款機照片一幀、侵入戊○○診
    所之監視錄影帶翻拍照片一幀、竊取之車牌號碼：ＵＸ－一一○二號自小貨車一
    輛之贓物認領保管收據與內政部警政署刑事警察局指紋鑑定書各一紙，及被告所
    有持供犯罪所用之老虎鉗一支之扣押物品目錄表一紙附於警卷內可資佐證，足認
  被告之自白核與事實相符。事證明確，被告右揭連續攜帶兇器於夜間侵入住宅竊
    盜等犯罪事實均堪認定，應予依法訴科。
三、按刑法第三百二十一條第一項第三款之攜帶兇器竊盜罪，係以行為人攜帶兇器竊
    盜為其加重條件，此所謂兇器，其種類並無限制，凡客觀上足對人之生命、身體
    安全構成威脅，具有危險性即屬之，且只須行竊時攜帶此種具有危險之兇器為已
    足，並不以攜帶之初有行兇之意圖為必要，此有最高法院七十九年臺上字第五二
    五三號判例足資參照。查被告丙○○所有持供犯本罪所用之一字型螺絲起子、老
    虎鉗各一支，為鐵製工具，質地堅硬，如持以行兇，客觀上足以傷害人之生命、
    身體，自屬具有危險性之兇器（最高法院七十四年度第三次刑事庭會議決議參照
    ）。核被告丙○○就犯罪事實一犯行部分，已著手竊取財物而未得手之所為，係
    犯刑法第三百二十條第三項、第一項之普通竊盜未遂罪。又被告就犯罪事實二之
    (一)竊取丁○○現金卡、信用卡後，復持以盜領存款之所為，係犯刑法第三百二十
    條第一項之普通竊盜罪，第三百三十九條之二第一項之由自動付款設備詐取財物
    罪。再被告就犯罪事實二之(二)之所為，係犯刑法第三百二十條第一項之普通竊盜
    罪。另被告就犯罪事實二之(三)以一字型螺絲起子破壞電動門於夜間侵入高內兒診
    所內竊盜之所為，係犯刑法第三百二十一條第一項第三款、第一款之攜帶兇器
    於夜間侵入住宅竊盜罪。復被告就犯罪事實二之(四)持老虎鉗破壞營業大客車車窗
    欲竊陬其內財物未得手之所所為，係犯刑法三百二十一條第二項、第一項第三款
    之攜帶兇器竊盜未遂罪。被告就上開犯罪事實二之四次竊盜犯行，雖未據起訴，
    惟既已移送併辦，且與所犯聲請以簡易判決處刑之犯罪事實間，有連續犯之裁判
    上一罪關係，本院自得併予審理判決，附此敘明。又被告與蘇俊良就上開犯罪事
    實二之(二)之竊盜犯行間，為有共同犯意之聯絡及行為之分擔，均為共同正犯。再
    被告就上開竊取被害人丁○○現金卡及信用卡後復持以盜領存款之犯行間，係有
    方法行為、目的行為之牽連犯關係，應從一重依竊盜罪處罰。另被告就所犯前開
    五次竊盜犯行間，係時間緊接，手法相同，觸犯構成要件同一之罪名，顯係基於
    概括之犯意反覆而為之，為連續犯，應從情節較重之連續攜帶兇器於夜間侵入住
    宅竊盜一罪處罰，並依法加重其刑。而被告曾於八十六年間因竊盜等案件，經法
    院判處有期徒刑二年確定，甫於八十八年八月十三日縮短刑期執行完畢，有臺灣
    高等法被告全國前案紀錄表一紙附卷可稽，其於前受有期徒刑之執行完畢後五年
    以內，再犯本案有期徒刑以上之罪，為累犯，應依刑法第四十七條之規定，加重
    其刑，被告所應受宣告之刑同時有二種以上刑之加重原因，應依法遞加之。茲審
    酌被告曾有犯罪前科，素行非佳，竟不思以正當途徑營生，而竊取他人之財物，
    其行為已危害他人之財產法益，且破壞社會治安，然犯後已坦承犯罪事實，及所
    竊取之財物部分已返還被害人等一切情狀，爰量處如主文所示之刑，以示儆懲。
    扣案老虎鉗一支，為被告所有持供犯本罪所用之物，業據被告陳明在卷，爰併依
    刑法第三十八條第一項第二款之規定，宣告沒收。另被告持供犯本罪所用之一字
    型螺絲起子一支，因未據扣案，且非屬違禁物，為免將來執行沒收之困難，爰不
    予宣告沒收，附此敘明。
據上論斷，應依刑事訴訟法第二百七十三條之一第一項、第二百八十四條之一、第二
百九十九條第一項前段，刑法第二十八條、第五十六條、第三百二十一條第一項第一
款、第三款、第三百三十九條之二第一項、第五十五條、第四十七條、第三十八條第
一項第二款，判決如主文。
本案經檢察官甲○○到庭執行職務。
中      華      民      國      九十三      年      八    月    十七    日
                                      臺灣高雄地方法院刑事第六庭
                                        法  官  柯  盛  益
右正本證明與原本無異。
如不服本判決，應於判決送達後十日內，向本院提出上訴狀。
                                        書記官  陳  昱  良
中      華      民      國      九十三      年      八    月    十七    日
附錄本案判決論罪科刑法條全文
中華民國刑法第三百二十一條第一項第一款、第三款、第二項：
犯竊盜罪而有左列情形之一者，處六月以上、五年以下有期徒刑：
  一  於夜間侵入住宅或有人居住之建築物、船艦或隱匿其內而犯之者。
  三  攜帶兇器而犯之者。
前項之未遂犯罰之。
中華民國刑法第三百二十條：
意圖為自己或第三人不法之所有，而竊取他人之動產者，為竊盜罪，處五年以下有期
徒刑、拘役或五百元以下罰金。
意圖為自己或第三人不法之利益，而竊佔他人之不動產者，依前項之規定處斷。前二
項之未遂犯罰之。
中華民國刑法第三百三十九條之二第一項：
意圖為自己或第三人不法之所有，以不正方法由自動付款設備取得他人之物者，處三
年以下有期徒刑、拘役或一萬元以下罰金。
